【裁判字號】    96,易,726
【裁判日期】    970118
【裁判案由】    竊盜
【裁判全文】
臺灣雲林地方法院刑事判決               96年度易字第726號
公  訴  人  臺灣雲林地方法院檢察署檢察官
被      告  乙○○
                    號
上列被告因竊盜案件，經檢察官提起公訴（96年度偵字第4792號）
，本院判決如下：
    主  文
乙○○竊盜，累犯，處有期徒刑肆月，如易科罰金，以新台幣壹
仟元折算壹日；又竊盜，累犯，處有期徒刑月，如易科罰金，
以新台幣壹仟元折算壹日。應執行有期徒刑陸月，如易科罰金，
以新台幣壹仟元折算壹日。
    事  實
一、乙○○前因偽造文書案件，經本院以92年度虎簡字第399 號
    判決判處有期徒刑3 月、緩刑3 年；又因竊盜案件，經本院
    以93年度虎簡字第328 號判決判處有期徒刑4 月；嗣上開緩
    刑並經撤銷；又因施用毒品案件，經本院以94年度訴字第25
    號判決判處有期徒刑1 年；又因竊盜案件，經台灣嘉義地方
    法院以94年度易字第49號判決判處有期徒刑6 月；復因偽造
    文書案件，經本院以94年度簡字第82號判決判處有期徒刑4
    月確定。上開各罪均接續執行，於民國96年1 月17日假釋出
    獄，甫於同年6 月6 日假釋期滿執行完畢。詎仍不知悔改，
    竟基於為自己不法所有之意圖，於96年7 月16日上午9 時許
    ，至雲林縣元長鄉後湖村後湖30號丙○○住處屋前走廊，竊
    取丙○○所有之花生18包【價值新臺幣（下同）1 萬元】，
    得手後將之轉賣得款4,500 元。復另基於為自己不法所有之
    意圖，於96年9 月12日上午6 時許，至雲林縣麥寮鄉崙後村
    沙崙後105 之5 號甲○○住處，趁該屋門未關，侵入屋內竊
    取甲○○所有之白鐵架1 具【價值3,000 元】（侵入住居部
    分，未據甲○○告訴），得手後攜回其住處，伺機出售。惟
    旋經其雙親發現責罵，乃在有偵查權限之機關或公務員發覺
    其犯罪前，向雲林縣警察局虎尾分局自首，而接受裁判。
二、案經丙○○訴由雲林縣警察局虎尾分局報告臺灣雲林地方法
    院檢察署檢察官偵查起訴。
    理  由
一、本案為刑事訴訟法第376 條第1 款、第2 款所列案件，依同
    法第284 條之1 規定，由法官獨任審判，先予敘明。
二、按被告以外之人於審判外之言詞或書面陳述，除法律有規定
    者外，不得作為證據，刑事訴訟法第159 條第1 項固有明文
    。惟被告以外之人於審判外之陳述，雖不符刑事訴訟法第
    159 條之1 至第159 條之4 之規定，而經當事人於審判程序
    同意作為證據，法院審酌該言詞陳述或書面陳述作成時之情
    況，認為適當者，亦得為證據。刑事訴訟法第159 條之5 第
    1 項定有明文。本案被告乙○○對於被害人丙○○、甲○○
    於警詢之供述，及甲○○所立具之贓物認領保管單1 紙，均
    同意作為證據；且本院審酌上開言詞陳述及書面陳述作成時
    之情況，均無不適當之情事，故均具有證據能力。
三、上揭犯罪事實，業據被告乙○○坦承不諱，核與被害人丙○○、甲○○指訴之情節相符；並有被害人甲○○之贓物認領
    保管單1 紙在卷可憑；復有被告投案後，帶同警方前往犯罪
    現場拍攝之照片4 張在卷可佐。被告自白核與事實相符，足
    堪採信。本案事證明確，被告犯行堪以認定。
四、核被告乙○○所為，係犯刑法第320 條第1 項之竊盜罪。其
    先後2 次竊盜犯行，犯意各別，被害法益不同，係屬數罪，
    應予分論併罰。又被告前因偽造文書案件，經本院以92年度
    虎簡字第399 號判決判處有期徒刑3 月、緩刑3 年；又因竊
    盜案件，經本院以93年度虎簡字第328 號判決判處有期徒刑
    4 月；嗣上開緩刑並經撤銷；又因施用毒品案件，經本院以
    94年度訴字第25 號 判決判處有期徒刑1 年；又因竊盜案件
    ，經台灣嘉義地方法院以94年度易字第49號判決判處有期徒
    刑6 月；復因偽造文書案件，經本院以94年度簡字第82號判
    決判處有期徒刑4 月確定。上開各罪於接續執行後，於96年
    1 月17日假釋出獄，並於同年6 月6 日假釋期滿執行完畢等
    節，有臺灣高等法院被告前案紀錄表在卷可稽。被告於5 年
    以內故意再犯本案有期徒刑以上之罪，為累犯，應依刑法第
    47條第1 項規定加重其刑；又被告於本案犯罪後在偵查犯罪
    機關發覺前，向警方自首而接受裁判，此從雲林縣警察局虎
    尾分局係因被告之投案，始查悉本案犯行，可徵甚明。被告
    自首犯行，依刑法第62條前段規定減輕其刑。並依法先加後
    減。爰審酌被告為現年29歲之青年人，身體健全，卻不思以
    正途獲取財物，竟率爾竊取他人財物，無視法紀，侵害他人
    之財產權；及其犯罪之手段、所生危害尚非重大；且迄今尚
    未賠償被害人丙○○之損害，另被害人甲○○則已取回失竊
    物品；以及犯後自首犯罪、坦承犯行，態度良好等一切情狀
    ，分別量處如主文所示之刑，併分別諭知易科罰金之折算標
    準。並定如主文所示之應執行刑，及諭知易科罰金之折算標
    準。
據上論斷，應依刑事訴訟法第284 條之1 、第299 條第1 項前段
，刑法第320 條第1 項、第41條第1 項前段、第47條第1 項、第
51條第5 款、第62條前段，刑法施行法第1 條之1 ，判決如主文
。
本案經檢察官蕭如娟到庭執行職務。
中    華    民    國    97    年    1     月    18    日
                  刑事第三庭    法  官  陳銘壎
以上正本證明與原本無異。
如不服本判決，應於判決收受後10日內，向本院提出上訴狀（須
附繕本）。
                                書記官  鍾宜津
中    華    民    國    97    年    1     月    18    日
附錄本案論罪科刑法條全文：
中華民國刑法第320條第1項
意圖為自己或第三人不法之所有，而竊取他人之動產者，為竊盜
罪，處5年以下有期徒刑、拘役或5 百元以下罰金。


司法院資訊處製作；財團法人民間司法改革基金會備份。
